臺灣新北地方法院刑事判決
110年度易字第449號
公  訴  人  臺灣新北地方檢察署檢察官
被      告  黃輝煌



上列被告因詐欺案件，經檢察官提起公訴（109年度調偵字第245
2號），本院判決如下：
    主  文
黃輝煌犯詐欺取財罪，處有期徒刑陸月，如易科罰金，以新臺幣
壹仟元折算壹日。緩刑參年，並應依如附表「本院調解成立條款
」欄所示之方式、金額分別向洪季伶、陳淑鈴支付損害賠償。
    事  實
一、黃輝煌先於民國108年5月21日前之某日，向陳淑鈴販售低價
    之王品集團餐券，依店家不同以每張新臺幣(下同)500元至8
    50元不等交易，取得陳淑鈴之信任後，自108年5月21日起至
    至同年6月10日期間，明知王品餐券供貨來源已不正常、其
    本人並無王品餐券可供販售他人，其同居人張瑀曈亦未告知
    可得販售餐券之具體張數，竟意圖為自己不法之所有，基於
    詐欺取財之犯意，向陳淑鈴、洪季伶多次佯稱：伊有更低價
    格之餐券可以販售，依店家不同以每張300元至700元不等云
    云，致陳淑鈴、洪季伶均陷於錯誤，分別與黃輝煌約定各購
    買價值20萬500元、71萬9,150元，合計約1500餘張之夏慕尼
    及陶板屋等王品集團餐券，其後，陳淑鈴及洪季伶於上開期
    間，在新北市○○區○○街00號1樓即洪季伶經營之早餐店，分
    次交付黃輝煌上開金額，黃輝煌並向陳淑鈴、洪季伶應允於
    同年6月10日交付餐券，惟黃輝煌除交付洪季伶價值3萬元餐
    券外，其餘餐券迄今均未交付陳淑鈴、洪季伶，其等2人始
    知受騙。
二、案經陳淑鈴、洪季伶訴由新北市政府警察局新莊分局報告臺
    灣新北地方檢察署偵查起訴。
    理  由
壹、有罪部分：
一、關於證據能力之意見：
    ㈠按被告以外之人於審判外之言詞或書面陳述，除法律有規
      定者外，不得作為證據，刑事訴訟法第159條第1項固有明
      文。惟被告以外之人於審判外之陳述，經當事人於審判程
      序同意作為證據，法院審酌該言詞陳述或書面陳述作成時
      之情況，認為適當者，亦得為證據；當事人、代理人或辯
      護人於法院調查證據時，知有上開刑事訴訟法第159條第1
      項不得為證據之情形，而未於言詞辯論終結前聲明異議者
      ，視為有前項之同意，刑事訴訟法第159條之5亦有明文。
      查本判決下列引用之被告以外之人於審判外之陳述，雖屬
      傳聞證據，惟因檢察官、被告於本院審判期日均同意有證
      據能力（見本院110年度易字第449號卷【下稱本院卷】第
      273頁），迄言詞辯論終結時亦均未聲明異議，本院審酌
      各該證據作成之情況，核無非法取證或證明力明顯偏低之
      瑕疵，以之作為證據，應屬適當，依前揭法條規定，認均
      有證據能力。
    ㈡本判決下列引用之非供述證據，並無證據證明係出於違法
      取得之情形，復經本院依法踐行調查程序，自均有證據能
      力。
二、認定犯罪事實依據的證據與理由：
　　訊據被告黃輝煌矢口否認有何詐欺之犯行，辯稱：禮券是張
    瑀曈有來源，她問我是否可幫她找人投資買餐券，她沒跟我
    說他有多少張，我就找了陳淑鈴，108年農曆年間我曾經和
    陳淑鈴講我有20到30張的夏慕尼餐券，需要資金週轉，可否
    先幫我買這2、30張的餐券，這些餐券也是張瑀曈給我的，
    告訴人陳也有跟我購買，金額我忘記，陳淑鈴跟我說餐券也
    可以做投資，本件我手頭上沒有王品的餐券，但訊息來源是
    張瑀曈跟我說的，她沒有跟我說她有多少張，陳淑鈴覺得可
    以投資，所以她就參與這事，洪季伶是陳淑鈴介紹一起來買
    的。我一開始先跟她們二人講一張賣的價格我忘記，對於檢
    察官起訴第1次、第2次價格我沒有意見，這些價格是張瑀曈
    告訴我的，我就跟告訴人2人分別約定購買20萬500元、71萬
    9,150元的餐券，告訴人2人陸續在新莊區中誠街早餐店將20
    萬500元、71萬9,150元現金陸續交給我。我有跟他們約定10
    8年6月10日要交付餐券，但是我只有交3萬元的餐券給洪季
    伶云云。惟查：
    ㈠被告自108年5月21日起，曾向陳淑鈴、洪季伶稱有更低價
      格之餐券可以販售，依店家不同以每張300元至700元之價
      格，販賣王品餐券予告訴人2人，陳淑鈴、洪季伶遂與黃
      輝煌各約定購買價值20萬500元、71萬9,150元之餐券，2
      人均在洪季伶所經營上開早餐店，分次交付黃輝煌上開金
      額後，黃輝煌並與陳淑鈴、洪季伶約定於108年6月10日交
      付餐券之事實，業據被告於準備程序時所不爭執（見本院
      卷第78頁），且經證人陳淑鈴、洪季伶於偵查及本院審理
      時證述明確（見偵卷第5至8、9至11、45至47頁、本院卷
      第139至152頁），此部分事實，首堪認定。
    ㈡按刑法第339條第1項詐欺罪之成立，以意圖為自己或第三
      人不法所有，以詐術使人將本人或第三人之物交付為要件
      。故加害者如有不法取得財物之意思，實施詐欺行為，被
      害者因此行為陷於錯誤而為財產上之處分，受其損害，即
      應構成該罪（最高法院80年度台非字第301號判決意旨參
      照）；次按刑法第339條之詐欺罪，係以行為人於客觀上
      施用詐術使人陷於錯誤，並於行為之初，即已意圖為不法
      之所有或意圖得財產上之不法利益，為其構成要件（臺灣
      高等法院83年度上易字第4895號判決意旨參照）。
    ㈢被告於本院準備程序及審理中自承：禮券是張瑀曈有來源
      ，她問我是否幫她找人投資買餐券，她沒跟我說她有多少
      張，我就找了陳淑鈴，本件我手頭上沒有王品的餐券，張
      瑀曈沒有跟我說她有多少張，洪季伶是陳淑鈴介紹一起來
      買的；我要賣給陳淑鈴、洪季伶時，我才知道我這一批要
      賣多少價位，張瑀曈告訴我賣的夏慕尼餐券最低價為600
      、700元左右，陶板屋餐券最低價為500、600元等語（見
      本院卷第75至76、226頁）。且證人即被告同居人張瑀曈
      於本院證述：（被告知道這個餐券，於108年4、5月之前
      的餐券已經有出不出來的問題了嗎？）他知道，但他知道
      對方陸續有處理，只是時間比較延遲等語（見本院卷第22
      3頁）。由上可知，被告於108年4、5月之前，已明知張瑀
      曈之王品餐券供貨來源已有出貨不正常之問題，且明知其
      本人手上並無任何王品餐券可供販售，張瑀曈亦未曾告知
      其可得販售他人餐券之具體張數。
    ㈣證人陳淑鈴於本院則證述：（108年5月21日被告是如何跟
      妳兜售餐券？）我們陸續用LINE、電話聯絡，他說他有銷
      售餐券門路，他可以拿得到。（他有說他跟誰拿得到嗎？
      ）他說他朋友，我說哪個朋友，他說反正妳也不認識。（
      他有說有什麼更優惠的價格或是怎麼樣，他有說一張要賣
      多少？）有，他跟我們講說有陶板屋、西堤，王品集團都
      有，一張價位有開到5字頭。陶板屋、西堤門市價是600多
      元，他落在500元左右，我們覺得中間利潤不錯，就聽他
      的話，洪季伶常常在這些餐廳吃飯，她覺得這價位不錯，
      所以她也想買等語（見本院卷第141頁）。證人洪季伶於
      本院亦證述：（當時被告向妳兜售本案王品集團餐券，除
      了妳說西堤約300多元，其他餐券價格分別大約多少錢？
      ）陶板屋是300多元，忘記我有沒有買西堤，夏慕尼700元
      ，就是這個誘因讓我覺得太便宜了。（【提示偵卷第71頁
      右下方LINE對話紀錄】請問這對話左邊的人是誰，右邊的
      人是誰？）左邊是被告，右邊是我，這是我跟被告的對話
      。（在對話中記載「夏慕尼400*595=238000」、「陶板屋
      400*300=120000」、「合計358000元」這是什麼意思？）
      被告當時向我兜售的餐券是夏慕尼每張595元、陶板屋每
      張300元。因為有這個量才有這個價錢，這70幾萬我是陸
      陸續續付錢，最後一筆是358000元，分二批錢給他，先收
      一半訂金179000。（這個LINE對話，「Huber」這個代稱
      是誰？）是被告的暱稱等語（見本院卷第151至152頁），
      並有被告與洪季伶LINE對話紀錄在卷可佐（見偵卷第71至
      75頁）。由是可知，被告主觀上明知王品餐券供貨來源已
      不正常、其本人並無王品餐券可供販售，張瑀曈亦未告知
      可得販售餐券之具體張數，已如前述，被告竟向告訴人2
      人誆稱有大量夏慕尼、陶板屋等王品集團餐券可以販售，
      甚至於108年5月27日以LINE向洪季伶佯稱傳送：「夏慕尼
      400*595=238000」、「陶板屋400*300=120000」、「合計
      358000元」、「等一我我會收夏慕尼270張160650元」、
      「再加夏慕尼和陶板屋各400張訂金179000」、「合計339
      650」等訊息，而應允洪季伶可以販售夏慕尼400張及270
      張、陶板屋400張等情，致使洪季伶、陳淑鈴均陷於錯誤
      ，分次支付上開款項予被告，欲向被告購入王品集團餐券
      共約1500餘張。是以，被告於108年5月21日起向告訴人2
      人招攬出售王品集團餐券之初，自始即有詐欺取財之犯意
      ，至為灼然。
    ㈤被告於偵查中自陳：因我和我老婆都有欠別人錢，是一般
      的私人借貸，但確切欠款金額我不清楚。賣我們餐券的人
      知道我們的困難，他願意讓我們先動用告訴人付的款項，
      我們就先將告訴人款項先去支付私人的借貸等語（見偵卷
      第62頁），核與證人張瑀曈於本院證述：從2021年農曆年
      前後，就連絡不上他們，張丹瑜、李敏瑜在我的微信、sk
      ype的帳號就變成無此人。因為108年4、5月間張丹瑜、李
      敏瑜跟我說他們要集資800萬去購買王品集團的餐券，問
      我可以湊多少錢，他們希望我湊200萬，後來被告有交給
      我90多萬元，剩下的100多萬元，我找之前有交易過的朋
      友集資。（為何被告在偵查庭時說這些告訴人購買餐券的
      錢是你與他都有欠別人錢，所以賣餐券的人讓你們先挪用
      ？）應該是說張丹瑜、李敏瑜在這筆交易之前，並沒有完
      成前面的交易，他們前一筆交易向我們收足款項，卻未給
      付全部餐券給我，所以我有將款項退還給有來買餐券但沒
      有拿到餐券的朋友。有些的是我自己拿錢去王品買原價餐
      券來交付給購買餐券的朋友。所以108年4、5月這筆交易
      時（即本件交易），我有問張丹瑜、李敏瑜之前欠餐券的
      問題如何處理，張丹瑜、李敏瑜說我可以拿這一筆180萬
      元的集資款項先去處理之前我買餐券的錢、退費的錢，我
      因此挪用超過一半的金額去購買原價餐券、退費，這些退
      費我都沒有用匯款，都是用現金退還給購買餐券的人，剩
      餘的款項我是現金交給張丹瑜、李敏瑜。這次我挪用一半
      的款項退費給上次沒有拿到餐券的人，大概8、9人。（既
      然你覺得只是比較遲延而已，為何還要拿到收到餐券的錢
      去還之前沒有拿到餐券的人？）因為有的人不能接受等待
      等語之情節大致相符（見本院卷第221至223頁）。且證人
      陳淑鈴於偵查中亦證述：（你和洪季伶有無向被告詢問為
      何沒有交餐券?）剛開始他一直拖延，說朋友沒辦法給他
      ，後來我請他給我交餐券的正確時間，我們請律師寫存證
      信函，他說是朋友問題等語（見偵卷第46頁）。又證人陳
      淑鈴於本院再證述：（他一直沒有交付餐券，妳們有做了
      什麼事嗎？）我們就一直問他何時交，他一再拖延時間，
      一下子說他也被騙了，我說被騙，被誰騙，要把那人找出
      來啊。（他拿不出餐券，他有說他為何不還錢嗎？）他就
      說他被那人騙，他都不講哪個人，到上次來開庭我才知道
      原來這人就是他老婆，從頭到尾都在詐騙我們等語（見本
      院卷第142頁）。由上可知，被告自告訴人2人取得上開款
      項後，明知其無法取得雙方約定1500餘張之餐券，竟私自
      將告訴人2人所交付上開款項，償還其與同居人張瑀曈之
      私人欠款。益徵被告於詐欺告訴人2人之初，已有不法所
      有之意圖甚明。
    ㈥至被告辯稱：我當下沒有詐欺意圖，且我有給洪季伶3萬元
      餐券，也有付一點錢給陳淑鈴云云。惟查，證人陳淑鈴雖
      於本院證述：（本案妳借款給被告及妳自己交付購買餐券
      的200500元之後，被告是否有清償妳借款？）有，被告在
      今年4月間總共還我15,000元，其他的2,000元、4,000元
      不等是利息錢。（被告說他在4月23日及4月26日分別匯款
      15,000元給妳，是否有此事？）不是，一次10,000元，一
      次5,000元，共15,000元等語（見本院卷第145頁）。而證
      人洪季伶於本院證述：被告有交付價值約3萬元的餐券，
      其他都沒有交付等語（見本院卷第148頁）。然被告於108
      年5月21日起向告訴人2人招攬出售餐券之初，自始即有詐
      欺取財之犯意，已如前述，則被告縱然事後曾交付3萬元
      餐券予洪季伶及給付部分金額予陳淑鈴乙節，遽難執此事
      由，即逕卸免被告本件詐欺罪之刑責。
    ㈦綜上所述，被告前揭所辯內容，顯係卸責之詞，不足採信
      。本案事證明確，被告犯行洵堪認定，應依法論科。
三、論罪科刑　　
    ㈠核被告所為，係犯刑法第339條第1項之詐欺取財罪。
    ㈡被告自108年5月21日起至同年6月10日期間，多次詐騙告訴
      人2人之行為，係被告基於同一犯罪計畫，基於單一之犯
      意，於密接時間內，對告訴人2人施行詐術，侵害各告訴
      人同一財產法益，各行為之獨立性極為薄弱，在刑法評價
      上，以視為數個舉動之接續實行，合為包括之一行為予以
      評價較為合理，應各論以接續犯之一罪。又被告以一行為
      詐欺告訴人2人，屬一行為觸犯數同一罪名之同種想像競
      合犯，應依刑法第55條前段規定，從一重處斷。
    ㈢爰審酌被告正值壯年，非無工作能力，竟不思以正當方法
      獲取財物，恣意為本件詐欺取財犯行，顯然欠缺對他人財
      產權之尊重，所為應予非難；兼衡被告犯後否認犯行之態
      度，且其與告訴人陳淑鈴、洪季伶均成立調解乙節，有本
      院調解筆錄附卷可稽（見本院卷第285至286頁），且告訴
      人2人均表示願意宥怒被告，請求給予被告自新或緩刑之
      機會等語（見本院卷第285頁）；考量被告於本院自陳專
      科畢業，現在從事快遞外送及便利商店店員，經濟狀況勉
      持（見本院卷第280頁）等一切情狀，量處如主文所示之
      刑，並諭知如易科罰金之折算標準。
    ㈣被告前未曾因故意犯罪受有期徒刑以上刑之宣告，此有臺
      灣高等法院被告前案紀錄表附卷可憑。審酌其因一時失慮
      ，致罹刑典，犯後雖否認犯行，惟其與告訴人2人於本院
      均達成調解，業如前述，且告訴人2人表明願意宥恕被告
      本件刑事行為，並請求法官從輕量刑，給予被告自新或緩
      刑機會等情（見本院卷第285頁），足認其有悔悟之意，
      被告經此偵審程序，應知所警惕，信無再犯之虞，故對其
      如主文所示之宣告刑以暫不執行為適當，爰依刑法第74條
      第1項第1款之規定，併宣告緩刑3年，以啟自新。另斟酌
      其調解條件，依刑法第74條第2項第3款之規定，命被告依
      附表所示之調解筆錄內容為損害賠償。倘被告違反上開應
      行負擔之事項且情節重大，足認原宣告之緩刑難收其預期
      效果，而有執行刑罰之必要者，依同法第75條之1第1項第
      4款之規定，檢察官得向本院聲請撤銷其緩刑之宣告，併
      此指明。
四、沒收
    ㈠按犯罪所得，屬於犯罪行為人者，沒收之。但有特別規定
      者，依其規定；前二項之沒收，於全部或一部不能沒收或
      不宜執行沒收時，追徵其價額；宣告前二條之沒收或追徵
      ，有過苛之虞、欠缺刑法上之重要性、犯罪所得價值低微
      ，或為維持受宣告人生活條件之必要者，得不宣告或酌減
      之；刑法第38條之1第1項、第3項、第38條之2第2項分別
      定有明文。
    ㈡經查，告訴人陳淑鈴、洪季伶遭詐騙並交付被告之款項，
      分別為20萬500元、71萬9,150元，屬被告之犯罪所得，且
      未經扣案，然被告於本院審理過程中已與告訴人2人成立
      調解，同意賠償告訴人2人如附表所示之金額，此有本院
      調解筆錄1份在卷可稽（見本院卷第285至286頁），是被
      告如依調解條件賠償，應可達到沒收制度剝奪被告犯罪所
      得之立法目的，如另沒收被告上揭犯罪所得，將使被告承
      受過度之不利益，顯屬過苛，爰依刑法第38條之2第2項之
      規定不予宣告沒收或追徵。
貳、不另為無罪諭知部分：
一、公訴意旨另略以：嗣於110年8月29日16時許，被告黃輝煌與
    告訴人洪季伶、陳淑玲，至上開早餐店簽訂還款計劃切結書
    乙份，由告訴人陳淑鈴擔任保證人，被告黃輝煌及告訴人洪
    季伶約定分別於108年9月10日、108年10月15日、108年11月
    15日及108年12月15日，由被告黃輝煌償還10萬元、20萬元
    、20萬元、18萬4,950元予告訴人洪季伶，然被告黃輝煌竟
    承上開不法所有意圖而詐欺取財之犯意，向告訴人陳淑鈴佯
    稱：先行借款周轉用以償還洪季伶上開款項，日後會按期還
    款云云，使告訴人陳淑鈴信以為真而陷於錯誤，於108年9月
    6日、10月15日、11月13日及109年1月21日各出借10萬元、2
    0萬元、20萬元及18萬元給被告黃輝煌，然被告黃輝煌迄今
    未返還上開款項給告訴人陳淑鈴，109年1月21日之借款18萬
    元亦未交付告訴人洪季伶。因認被告此部分亦涉犯刑法第33
    9條第1項之詐欺取財罪嫌。
二、按犯罪事實應依證據認定之，無證據不得認定犯罪事實，又
    不能證明被告犯罪者，應諭知無罪之判決，刑事訴訟法第15
    4條第2項、第301條第1項分別定有明文。又認定犯罪事實所
    憑之證據，雖不以直接證據為限，間接證據亦包括在內，然
    而無論直接或間接證據，其為訴訟上之證明，須於通常一般
    之人均不致有所懷疑，而得確信其為真實之程度者，始得據
    為有罪之認定，倘其證明尚未達到此一程度，而有合理之懷
    疑存在時，事實審法院在心證上無從為有罪之確信，自應為
    無罪之判決（最高法院76年度台上字第4986號判決意旨參照
    ）。
三、公訴人認被告此部分涉犯詐欺罪嫌，係以：㈠被告黃輝煌於
    警詢及偵查中之供述，㈡告訴人陳淑鈴、洪季伶於警詢及偵
    查中之證述，㈢被告與告訴人2人之通訊軟體Line聊天紀錄1
    份、108年8月29日還款計劃之切結書1紙，㈣108年9月6日、1
    08年10月15日、108年11月13日被告簽立之借據及發票人為
    被告之本票各3紙、109年1月21日被告簽立之借據1紙，為其
    論斷之依據。
四、訊據被告堅決否認此部分有何詐欺之犯行，辯稱：我和告訴
    人2人簽還款切結書的原因是因為我交不出餐券，還款切結
    書我沒有履行，當時陳淑鈴會借給我後面幾筆，是因為洪季
    伶是他找的，他不好意思虧待她，他願意幫我當保證人，我
    有跟他說萬一我還不出來，他說他願意把這筆錢借我先還給
    洪季伶，所以我又向陳淑鈴借款共68萬元，後來我還給洪季
    伶50萬元，剩下18萬元張瑀曈說要做海外借款，所以我先挪
    用這18萬元，交給張瑀曈18萬元，後來就沒有下文，這18萬
    是做海外借款的保證金等語。經查：
　　㈠證人陳淑鈴於本院證述：(【提示偵卷第23頁「還款計劃切
      結書」】請說明簽署的過程？）透過我關係介紹黃輝煌給
      洪季伶認識，因洪季伶是我好朋友，也是我的保戶，我覺
      得有壓力、對不起她，被告說他沒有錢還給洪季伶，我只
      好自己拿錢出來借給被告，讓被告去還給洪季伶，他才會
      寫「還款計劃切結書」，我分別借他10萬元、20萬元、20
      萬元，最後一筆18萬元，到了約定還款給洪季伶的期限，
      我問被告是不是要還，他說他真的籌不出來，並說他乾媽
      願意幫他，要去新加坡貸款，貸款會拿來幫他還欠我跟洪
      季伶本案款項，我因此有拿18萬元出來交給被告，我跟他
      講，不管怎樣這18萬元一定要準時還給洪季伶，你欠我的
      可以慢慢還，結果他把18萬元挪用。（所以妳並沒有同意
      把這筆錢18萬元拿給被告乾媽去做投資？）對，我要他準
      時還等語（見本院卷第142至143頁），核與被告於本院供
      述：我和告訴人2人簽還款切結書之原因，是因為我交不
      出餐券，還款切結書我沒有履行，當時陳淑鈴會借給我後
      面幾筆，是因為洪季伶是他找的，他不好意思虧待她，他
      願意幫我當保證人，我有跟他說萬一我還不出來了，他說
      他願意把這筆錢借我先還給洪季伶，所以我向陳淑鈴借款
      共68萬元，後來我還給洪季伶50萬元，剩下18萬元張瑀曈
      說要做海外借款，所以我先挪用這18萬元，交給張瑀曈18
      萬元，後來就沒有下文，張瑀曈有管道可以做到這個借款
      來還陳淑鈴，這18萬是做海外借款的保證金等語之情節大
      致相符（見本院卷第76頁）。由上可知，被告向陳淑鈴借
      款18萬之前，曾告知陳淑鈴有關乾媽願意幫被告去新加坡
      貸款，貸款會拿來協助其清償陳淑鈴及洪季伶上開款項乙
      節，陳淑鈴仍願意交付18萬元予被告，並希望被告準時返
      還18萬元予洪季伶。是以，被告向陳淑鈴借款該筆18萬元
      之過程，未見被告以欺罔方法對陳淑鈴施以詐術之行為。
　　㈡況且，109年1月21日被告簽立借據乙紙（見偵卷第25頁）
      記載：「本人黃輝煌今因週轉之需，故於109年1月21日向
      陳淑鈴借貸新台幣18萬元整現金」等文字。參以被告於本
      院亦陳明：（陳淑鈴於108年1月21日將18萬元交給你，是
      否委託你將錢轉交給洪季伶，來清償你欠洪季伶之餐券債
      務？）應該是我跟陳淑鈴借的，其實這4筆，分別為10萬
      元、20萬元、20萬元、18萬元之款項，都是我以要歸還洪
      季伶的理由，來向陳淑鈴借貸等語（見本院卷第277頁）
      。足見被告因資金週轉需求向陳淑鈴借貸該筆18萬元，而
      陳淑鈴將該筆金額交付被告時，其所有權已移轉予被告，
      倘被告未依雙方口頭約定如期將該筆18萬元交付洪季伶，
      應屬民事債務不履行之範疇，核與詐欺取財罪之構成要件
      尚屬不符。
　　㈢證人洪季伶於本院證述：（偵卷第23頁這個還款計劃是你
      跟被告及陳淑鈴簽的，為何會簽這個？）我付給他70幾萬
      元，他給我3萬多元的餐券，還剩60幾萬元，被告承諾要
      分4次還給我，前3次共50萬元都還給我了，最後一筆是18
      4950元，被告就沒還給我等語（見本院卷第148頁），核
      與被告於本院陳述：我向陳淑鈴借款共68萬元，後來我還
      給洪季伶50萬元等語相符（見本院卷第76頁），並有108
      年8月29日還款計劃切結書1紙（見偵卷第23頁）、108年9
      月6日、108年10月15日、108年11月13日被告簽立借據及
      本票各3紙（見偵卷第53至57頁）附卷可佐。由是可知，
      被告向陳淑鈴分別借款前3次即10萬元、20萬元及20萬元
      ，合計50萬元被告均已如數償還洪季伶無訛。此部分被告
      既然依約定如數償洪季伶共50萬元，難認被告有詐欺陳淑
      鈴之犯行甚明。
五、綜上所述，本件依調查所得證據尚不足以證明被告此部分涉
    有詐欺之犯行，依首開說明，本件此部分不能證明被告犯罪
    ，自應為無罪之諭知，因公訴意旨認被告此部分與本案前揭
    論罪科刑部分，具有實質上一罪關係，自無庸另為無罪之諭
    知。　
中　　華　　民　　國　　111 　年　　7 　　月　　21　　日
                  刑事第六庭審判長法  官   樊季康
                                  
　　　　　　　　　　　　　　　　　法  官   龔書安
                                  
　　　　　　　　　　　　　　　　　法  官   楊展庚
以上正本證明與原本無異
如不服本判決應於送達後20日內向本院提出上訴狀
                                書記官　王宏宇
中　　華　　民　　國　　111 　年　　7 　　月　　21　　日
附錄本案論罪科刑法條全文：
附錄論罪法條：
刑法第339條第1項
意圖為自己或第三人不法之所有，以詐術使人將本人或第三人之
物交付者，處5年以下有期徒刑、拘役或科或併科50萬元以下罰
金。
附表：
告訴人 本院調解成立條款 洪季伶 被告願給付洪季伶新臺幣（下同）18萬5,000元，自民國111年5 月起於每月最末日前分期給付5,000元，至全部清償為止，如有一期不履行視為全部到期，上開款項應匯入洪季伶指定之金融機構帳戶(華南銀行新莊分行，帳號詳卷，戶名：洪季伶）。 陳淑鈴 被告願給付陳淑鈴新臺幣（下同）88萬元，自111年5月起於每月最末日前分期給付5,000元，至全部清償為止，如有一期不履行視為全部到期，上開款項應匯入陳淑鈴指定之金融機構帳戶（中國信託銀行仁愛分行，帳號詳卷，戶名：陳淑鈴）